臺灣桃園地方法院刑事判決　　　　　110年度審金訴字第255號
公　訴　人　臺灣桃園地方檢察署檢察官
被　　　告　吳孟哲



上列被告因詐欺等案件，經檢察官提起公訴（110 年度偵字第11
912 號），被告於本院準備程序進行中，就被訴事實為有罪之陳
述，經本院告知簡式審判程序意旨，並聽取當事人意見後，本院
合議庭裁定由受命法官獨任依簡式審判程序審理，判決如下：
    主  文
吳孟哲犯三人以上共同詐欺取財罪，處有期徒刑壹年。
未扣案如附表二所示之犯罪所得沒收，於全部或一部不能沒收或
不宜執行沒收時，追徵其價額。
    事實及理由
一、本案犯罪事實及證據，除起訴書如附表一「原記載內容」欄
    所示之記載，應更正如附表一「更正後內容」欄所示；另證
    據部分補充「證人房秀玉於警詢時之證述」及「被告吳孟哲
    於本院審理時之自白」外，餘均引用起訴書之記載（如附件
    ）。
二、論罪科刑：
  ㈠按組織犯罪防制條例所稱「犯罪組織」，係指3 人以上，以
    實施強暴、脅迫、詐術、恐嚇為手段或最重本刑逾五年有期
    徒刑之刑之罪，所組成具有持續性或牟利性之有結構性組織
    ；前項有結構性組織，指非為立即實施犯罪而隨意組成，不
    以具有名稱、規約、儀式、固定處所、成員持續參與或分工
    明確為必要，組織犯罪防制條例第2 條第1 項、第2 項定有
    明文。查，依被告吳孟哲所述之犯罪情節及告訴人呂美慧指
    述遭詐騙之經過，可知被告吳孟哲所參與之上開集團，其成
    員為完成詐欺他人金錢以獲取不法所得之目的，相互間分工
    細膩，或負責招募、監視車手提款、指揮調度、聯繫分派車
    手人員之工作，或負責撥打電話向被害人實施詐欺之工作，
    或提供帳戶予被害人匯款、或擔任車手負責收取、提領詐欺
    款項之工作，則其所參與之詐欺集團所實施之詐欺取財罪係
    經由縝密之計畫與分工及相互配合而完成之犯罪，而非隨意
    組成立即實施犯罪，且由該詐欺集團之內部分工結構、成員
    組織等，均足見該集團係由多數人所組成、於一定期間內存
    續以實施詐欺為牟利手段、具有完善結構之組織，自屬前開
    組織犯罪防制條例所稱三人以上，以實施詐術為手段，所組
    成具有持續性、牟利性之有結構性組織，要屬無疑。被告在
    犯罪組織中僅負責擔任取款之車手，雖參與該犯罪組織，但
    非發起、主持、操縱或指揮該犯罪組織之人，亦堪認定。
  ㈡次按組織犯罪防制條例係藉由防制組織型態之犯罪活動為手
    段，以達成維護社會秩序、保障人民權益之目的，乃於該條
    例第3 條第1 項前段與後段，分別對於「發起、主持、操縱
    、指揮」及「參與」犯罪組織者，依其情節不同而為處遇，
    行為人雖有其中一行為（如參與），不問其有否實施各該手
    段（如詐欺）之罪，均成立本罪。然在未經自首或有其他積
    極事實，足以證明其確已脫離或解散該組織之前，其違法行
    為，仍繼續存在，即為行為之繼續，而屬單純一罪，至行為
    終了時，仍論為一罪。又刑法上一行為而觸犯數罪名之想像
    競合犯存在之目的，在於避免對於同一不法要素予以過度評
    價。自然意義之數行為，得否評價為法律概念之一行為，應
    就客觀構成要件行為之重合情形、主觀意思活動之內容、所
    侵害之法益與行為間之關連性等要素，視個案情節依社會通
    念加以判斷。刑法刪除牽連犯之規定後，原認屬方法目的或
    原因結果，得評價為牽連犯之二犯罪行為間，如具有局部之
    同一性，或其行為著手實行階段可認為同一者，得認與一行
    為觸犯數罪名之要件相侔，依想像競合犯論擬。倘其實行之
    二行為，無局部之重疊，行為著手實行階段亦有明顯區隔，
    依社會通念難認屬同一行為者，應予分論併罰。因而，行為
    人以一參與詐欺犯罪組織，並分工加重詐欺行為，同時觸犯
    參與犯罪組織罪及加重詐欺取財罪，雖其參與犯罪組織之時
    、地與加重詐欺取財之時、地，在自然意義上非完全一致，
    然二者仍有部分合致，且犯罪目的單一，依一般社會通念，
    認應評價為一罪方符合刑罰公平原則，應屬想像競合犯，如
    予數罪併罰，反有過度評價之疑，實與人民法律感情不相契
    合。又刑罰要求適度之評價，俾對法益之侵害為正當之維護
    。因此，加重詐欺罪係侵害個人財產法益之犯罪，其罪數計
    算，以被害人數、被害次數之多寡，決定其犯罪之罪數；核
    與參與犯罪組織罪之侵害社會法益，因應以行為人所侵害之
    社會全體利益為準據，認定係成立一個犯罪行為，有所不同
    。是以倘若行為人於參與犯罪組織之繼續中，先後加重詐欺
    數人財物，因行為人僅為一參與組織行為，侵害一社會法益
    ，應僅就首次犯行論以參與犯罪組織罪及加重詐欺罪之想像
    競合犯，而其後之犯行，乃為其參與組織之繼續行為，為避
    免重複評價，當無從將一參與犯罪組織行為割裂再另論一參
    與犯罪組織罪，而與其後所犯加重詐欺罪從一重論處之餘地
    （最高法院107 年度台上字第1066號判決意旨參照）。
  ㈢復按洗錢防制法業於民國105 年12月28日修正公布，並於10
    6 年6 月28日生效施行（下稱新法），新法第2 條規定：「
    本法所稱洗錢，指下列行為：一、意圖掩飾或隱匿特定犯罪
    所得來源，或使他人逃避刑事追訴，而移轉或變更特定犯罪
    所得。二、掩飾或隱匿特定犯罪所得之本質、來源、去向、
    所在、所有權、處分權或其他權益者。三、收受、持有或使
    用他人之特定犯罪所得」，並參考FATF（即防制洗錢金融行
    動工作組織）建議，就其中採取門檻式規範者，明定為最輕
    本刑為6 個月以上有期徒刑之罪，並將「重大犯罪」之用語
    ，修正為「特定犯罪」；另增列未為最輕本刑為6 個月以上
    有期徒刑之罪所涵括之違反商標法等罪，且刪除有關犯罪所
    得金額須在5 百萬元以上者，始得列入前置犯罪之限制規定
    ，以提高洗錢犯罪追訴之可能性。從而新法第14條第1 項所
    規範之一般洗錢罪，必須有第3 條規定之前置特定犯罪作為
    聯結，始能成立。然洗錢犯罪之偵辦在具體個案中經常祇見
    可疑金流，未必瞭解可疑金流所由來之犯罪行為，倘所有之
    洗錢犯罪皆須可疑金流所由來之犯罪行為已經判決有罪確定
    ，始得進一步偵辦處罰，則對於欠缺積極事證足以認定確有
    前置犯罪，卻已明顯違反洗錢防制規定之可疑金流，即無法
    處理。故而新法乃參考澳洲刑法立法例，增訂第15條第1 項
    特殊洗錢罪，特殊洗錢罪之成立，不以查有前置犯罪之情形
    為要件，但必須其收受、持有或使用之財物或財產上利益，
    無合理來源並與收入顯不相當，且其財物或財產上利益之取
    得必須符合上開列舉之三種類型者為限。易言之，第15條之
    特殊洗錢罪，係在無法證明前置犯罪之特定不法所得，而未
    能依第14條之一般洗錢罪論處時，始予適用。倘能證明人頭
    帳戶內之資金係前置之特定犯罪所得，即應逕以一般洗錢罪
    論處，自無適用特殊洗錢罪之餘地。例如詐欺集團向被害人
    施用詐術後，為隱匿其詐欺所得財物之去向，而令被害人將
    其款項轉入該集團所持有、使用之人頭帳戶，並由該集團所
    屬之車手前往提領詐欺所得款項得逞，檢察官如能證明該帳
    戶內之資金係本案詐欺之特定犯罪所得，即已該當於新法第
    14條第1 項之一般洗錢罪；至若無法將人頭帳戶內可疑資金
    與本案詐欺犯罪聯結，而不該當第2 條洗錢行為之要件，當
    無從依第14條第1 項之一般洗錢罪論處，僅能論以第15條第
    1 項之特殊洗錢罪。另過去實務認為，行為人對犯特定犯罪
    所得之財物或利益作直接使用或消費之處分行為，或僅將自
    己犯罪所得財物交予其他共同正犯，祇屬犯罪後處分贓物之
    行為，非本條例所規範之洗錢行為，惟依新法規定，倘行為
    人意圖掩飾或隱匿特定犯罪所得來源，而將特定犯罪所得直
    接消費處分，甚或交予其他共同正犯，而由共同正犯以虛假
    交易外觀掩飾不法金流移動，即難認單純犯罪後處分贓物之
    行為，應仍構成新法第2 條第1 或2 款之洗錢行為（最高法
    院108 年度台上字第1744號、第2500號判決意旨參照）。查
    本案告訴人呂美慧，係因本案被告吳孟哲所屬之詐欺集團中
    不詳成年成員施用詐術致其陷於錯誤，進而依指示將特定犯
    罪所得放置特定地點。再由詐欺集團成員指示被告吳孟哲前
    往將該處取走，被告吳孟哲復將款項交付予詐欺集團中姓名
    年籍不詳之人。按其所為係利用款項一旦以取走後，即難再
    追查前揭犯罪所得之特性。又被告吳孟哲將贓款後交予姓名
    年籍不詳之詐欺集團成員收取，客觀上已透過現金之多次轉
    交製造多層次之資金斷點，使偵查機關除藉由監視器錄影畫
    面鎖定車手、收水者外，難以再向上溯源，並使其餘集團共
    犯得以直接消費、處分，以掩飾不法金流移動之虛假交易外
    觀，而達到隱匿該特定犯罪所得之去向、所在之結果。是被
    告吳孟哲主觀上對於其行為將造成掩飾、隱匿該詐欺犯罪所
    得去向、所在之結果應屬明知，猶仍執意為之，是被告吳孟
    哲所為自構成洗錢防制法第2 條第2 款、第14條第1 項之洗
    錢罪。
  ㈣核被告吳孟哲所為，係犯組織犯罪防制條例第3 條第1 項後
    段之參與犯罪組織罪、刑法第339 條之4 第1 項第2 款之三
    人以上共同詐欺取財罪及洗錢防制法第14條第1 項之一般洗
    錢罪（檢察官原起訴被告涉犯刑法第339 條之4 第1 項第2
    款之三人以上加重詐欺取財及洗錢防制法第14條第1 項之洗
    錢等罪，但業經公訴檢察官當庭更正起訴犯罪事實及法條為
    如上所示，基於檢察一體之原則，本院應即依公訴檢察官更
    正後之犯罪事實為審理，自無庸變更起訴法條，附此敘明）
  ㈤又按共同正犯之成立，祇須具有犯意之聯絡，行為之分擔，
    既不問犯罪動機起於何人，亦不必每一階段犯行，均經參與
    （最高法院34年上字第862 號判決意旨參照）；共同正犯間
    ，非僅就其自己實施之行為負其責任，並在犯意聯絡之範圍
    內，對於他共同正犯所實施之行為，亦應共同負責（最高法
    院32年上字第1905號判例意旨參照），換言之，共同實施犯
    罪行為之人，在合同意思範圍以內，各自分擔犯罪行為之一
    部，相互利用他人之行為，以達其犯罪之目的者，即應對於
    全部所發生之結果，共同負責；另共同正犯之意思聯絡，原
    不以數人間直接發生者為限，即有間接之聯絡者，亦包括在
    內，如甲分別邀約乙、丙犯罪，雖乙、丙間彼此並無直接之
    聯絡，亦無礙於其為共同正犯之成立（最高法院77年台上字
    第2135號判決意旨參照）。查一般詐欺集團之犯罪型態及模
    式，自收集被害人個人資料、撥打電話等方式實行詐欺、提
    領詐得款項、繳回贓款、分贓等各階段，乃需由多人縝密分
    工方能完成之集團性犯罪，倘其中有任一環節脫落，顯將無
    法順遂達成詐欺集團詐欺取財之結果。被告吳孟哲於加入上
    開詐欺集團後，雖非居於核心地位，亦未自始至終參與各階
    段之犯行，然其主觀上對該詐欺集團呈現細密之多人分工模
    式及彼此扮演不同角色、分擔相異工作而屬有結構性組織等
    節，已有所預見，且其所參與者既係本件整體詐欺取財犯罪
    計畫不可或缺之重要環節，而與該詐欺集團其他成員間，在
    合同意思範圍內，各自分擔犯罪行為之一部，彼此相互利用
    他人之行為，最終共同達成其等詐欺取財犯罪之目的，則被
    告吳孟哲自應就其參與之詐欺取財犯行，同負全責。是被告
    吳孟哲與暱稱「呱呱」、「YAO NICK」、「叔叔」及其所屬
    詐欺集團成員間，就上開加重詐欺取財犯行，均有犯意聯絡
    及行為分擔，為共同正犯。
  ㈥再按刑法上一行為而觸犯數罪名之想像競合犯，其存在之目
    的，在於避免對於同一不法要素予以過度評價，則自然意義
    之數行為，得否評價為法律概念之一行為，應就客觀構成要
    件行為之重合情形、主觀意思活動之內容、所侵害之法益與
    行為間之關聯性等要素，視個案情節依社會通念加以判斷。
    如具有行為局部之同一性，或其行為著手實行階段可認為同
    一者，得認與一行為觸犯數罪名之要件相侔，而依想像競合
    犯論擬（最高法院105 年度臺非字第66號判決意旨參照）。
    查被告吳孟哲參與本案詐欺犯罪組織、三人以上共同詐欺取
    財及洗錢之行為，係目的單一，且有局部同一性，乃屬一行
    為觸犯數罪名之想像競合犯，應從一重論以三人以上共同詐
    欺取財罪處斷。
  ㈦按想像競合犯之處斷刑，本質上係「刑之合併」。其所謂從
    一重處斷，乃將想像競合犯組成之評價上數罪，合併為科刑
    一罪，其所對應之刑罰，亦合併其評價上數罪之數法定刑，
    而為一個處斷刑。易言之，想像競合犯侵害數法益者皆成立
    犯罪，論罪時必須輕、重罪併舉論述，同時宣告所犯各罪名
    ，包括各罪有無加重、減免其刑之情形，亦應說明論列，量
    刑時併衡酌輕罪部分量刑事由，評價始為充足，然後依刑法
    第55條前段規定「從一重處斷」，非謂對於其餘各罪可置而
    不論。因此，法院決定處斷刑時，雖以其中最重罪名之法定
    刑，做為裁量之準據，惟於裁量其輕重時，仍應將輕罪合併
    評價在內（最高法院108 年度台上字第4405、4408號判決意
    旨可參）。茲分別說明如下：
  1.按參與犯罪組織者，其參與情節輕微者，得減輕或免除其刑
    ，組織犯罪防制條例第3 條第1 項但書定有明文。查被告吳
    孟哲參與「本案詐欺集團」犯罪組織，係依上級成員之指揮
    擔任車手取款之角色據此難認被告吳孟哲參與犯罪組織之情
    節輕微，自無依上開規定減輕和免除其刑之餘地。
  2.按組織犯罪防制條例第8 條第1 項後段亦規定：「犯第3 條
    之罪…偵查及審判中均自白者，減輕其刑。」，被告吳孟哲
    就依指示擔任車手之參與犯罪組織事實，於偵查及本院審理
    時均坦承不諱，是其就所犯參與犯罪組織罪，合於上開減刑
    之規定。
  3.按「犯前2 條之罪（即洗錢防制法第14條之一般洗錢罪、同
    條例第15條之特殊洗錢罪），在偵查或審判中自白者，減輕
    其刑」，洗錢防制法第16條第2 項定有明文。查被告吳孟哲
    於偵查及本院審理時，均坦承本案所示之犯行，並依指示轉
    交上游，進而掩飾詐欺犯罪所得本質、去向之洗錢事實，堪
    認被告吳孟哲於偵查與審判中，對於洗錢之犯行業已自白，
    合於上開減刑之規定。
  4.綜上，被告吳孟哲就所犯參與犯罪組織罪及一般洗錢罪雖均
    合於上開減刑之規定，然經合併評價後，既依想像競合犯從
    一重均依刑法之三人以上共同詐欺取財罪處斷，依前揭意旨
    ，自無從再適用上開規定減刑，惟本院於後述量刑時仍當一
    併衡酌該部分減輕其刑事由，附此敘明。
  ㈧爰審酌被告吳孟哲不思以正途獲取財物，竟為貪圖非法利益
    ，擔任提領詐欺贓款之車手，並掩飾、隱匿詐欺犯罪所得去
    向有所預見，仍恣意加入詐騙集團之犯罪組織，參與協力分
    工，負責取走之詐騙款項後轉交予上游等工作，助長犯罪歪
    風，使詐騙集團成員得以逃避犯罪之查緝，嚴重擾亂金融交
    易秩序且影響社會正常交易安全，所為殊無可取。惟念其犯
    後坦承犯行，且其就洗錢或參與犯罪組織犯行，於偵查、審
    理中均自白，已符合相關自白減刑規定；併衡其犯罪之動機
    、目的、手段、素行、詐得財物之價值及所參與本案之情節
    輕重等一切情狀，量處如主文所示之刑。
三、沒收部分：
  ㈠按犯罪所得，屬於犯罪行為人者，沒收之；於全部或一部不
    能沒收或不宜執行沒收時，追徵其價額。第1 項及第2 項之
    犯罪所得，包括違法行為所得、其變得之物或財產上利益及
    其孳息。刑法第38條之1 第1 項前段、第3 項、第4 項定有
    明文。又共同正犯之犯罪所得，沒收或追徵，應就各人所分
    得之數額分別為之；先前對共同正犯採連帶沒收犯罪所得之
    見解，已不再援用及供參考（最高法院104 年第13次刑事庭
    會議決議意旨參照）；倘若共同正犯各成員內部間，對於不
    法利得分配明確時，應依各人實際分配所得沒收（最高法院
    104 年度台上字第3937號判決意旨參照）。被告吳孟哲就如
    附件起訴書所示犯行自承獲取如附表二所示該次分配所得，
    其犯罪所得為新臺幣3,900 元（如附表二所示），未實際合
    法發還被害人，應依刑法第38條之1 第1 項前段、第3 項、
    第4 項規定，宣告沒收，於全部或一部不能沒收或不宜執行
    沒收時，追徵其價額。
四、不予宣告強制工作之說明：
    按「發起、主持、操縱或指揮犯罪組織者，處3 年以上10年
    以下有期徒刑，得併科新臺幣1 億元以下罰金；參與者，處
    6 月以上5 年以下有期徒刑，得併科新臺幣1 千萬元以下罰
    金。但參與情節輕微者，得減輕或免除其刑。」、「犯第1
    項之罪者，應於刑之執行前，令入勞動場所，強制工作，其
    期間為3 年。」雖為組織犯罪防制條例第3 條第1 項、第3
    項所明文。然上開條例第3 條第3 項宣告刑前強制工作部分
    ，並未依個案情節，區分行為人是否具有反社會的危險性及
    受教化矯治的必要性，一律宣付刑前強制工作3 年。然則，
    衡諸該條例所規定之強制工作，性質上原係對於有犯罪習慣
    ，或因遊蕩、懶惰成習而犯罪者，所為之處置，修正後該條
    例既已排除常習性要件，從而，本於法律合憲性解釋原則，
    依司法院釋字第471 號關於行為人有無預防矯治其社會危險
    性之必要，及比例原則等與解釋意旨不相衝突之解釋方法，
    為目的性限縮，對犯該條例第3 條第1 項之參與犯罪組織罪
    者，視其行為之嚴重性、表現之危險性、對於未來行為之期
    待性，以及所採措施與預防矯治目的所需程度，於有預防矯
    治其社會危險性之必要，且符合比例原則之範圍內，由法院
    依該條例第3 條第3 項規定，一併宣告刑前強制工作（最高
    法院刑事大法庭108 年度台上大字第2306號裁定意旨參照）
    。本案被告吳孟哲雖犯組織犯罪防制條例第3 條第1 項後段
    之參與犯罪組織罪，然審酌被告吳孟哲自參與本案之詐欺集
    團犯罪組織至為警查獲止，雖已犯罪，係詐騙集團之下游成
    員，非主導本案詐欺集團犯罪組織之人。且於加入該集團不
    久即為警查獲，參與犯罪組織之期間甚短，其於本案犯行所
    顯現之行為嚴重性及表現危險性非重大，尚難逕認其有犯罪
    習慣，或遊蕩或懶惰成習而犯罪之情。綜上，由被告吳孟哲
    參與本案之詐欺集團犯罪組織之期間、參與之情節、分擔之
    行為，暨因此所表現之危險性，非嚴重等情以觀，亦難認非
    使被告吳孟哲為強制工作外，已無其他方法為教化以防免其
    等未來對於社會危險性。揆諸前開裁定意旨，本院因認對被
    告吳孟哲於參與詐欺集團犯罪組織期間所犯本案所宣告之有
    期徒刑，應已足收教化及預防、矯治之目的，尚無應宣告令
    予強制工作之必要，以符比例原則。
五、應適用之法條：
    刑事訴訟法第273 條之1 第1 項、第299 條第1 項前段、第
    310 條之2 、第454 條第2 項，組織犯罪防制條例第3 條第
    1 項後段，洗錢防制法第14條第1 項，刑法第11條前段、第
    28條、第339 條之4 第1 項第2 款、第55條、第38條之1 第
    1 項前段、第3 項、第4 項，刑法施行法第1 條之1 第1 項
    。
六、如不服本判決應於收受判決後20日內向本院提出上訴書狀，
    並應敘述具體理由。其未敘述上訴理由者，應於上訴期間屆
    滿後20日內向本院補提理由書( 均須按他造當事人之人數附
    繕本) 「切勿逕送上級法院」。
中    華    民    國   110    年    11    月    3     日
                    刑事審查庭    法  官  呂曾達
以上正本證明與原本無異。
如不服本判決應於收受判決後20日內向本院提出上訴書狀，並應
敘述具體理由。其未敘述上訴理由者，應於上訴期間屆滿後20日
內向本院補提理由書(均須按他造當事人之人數附繕本)「切勿逕
送上級法院」。 
                                  書記官  楊淨雲
中    華    民    國   110    年    11    月    4     日
附錄本案論罪科刑依據之法條：
組織犯罪防制條例第3 條第1 項：
發起、主持、操縱或指揮犯罪組織者，處3 年以上10年以下有期
徒刑，得併科新臺幣1 億元以下罰金；參與者，處6 月以上5 年
以下有期徒刑，得併科新臺幣1 千萬元以下罰金。但參與情節輕
微者，得減輕或免除其刑。
中華民國刑法第339 條之4
犯第339 條詐欺罪而有下列情形之一者，處1 年以上7 年以下有
期徒刑，得併科1 百萬元以下罰金：
一、冒用政府機關或公務員名義犯之。
二、三人以上共同犯之。
三、以廣播電視、電子通訊、網際網路或其他媒體等傳播工具，
    對公眾散布而犯之。
前項之未遂犯罰之。
洗錢防制法第14條
有第2 條各款所列洗錢行為者，處7 年以下有期徒刑，併科新臺
幣5 百萬元以下罰金。
前項之未遂犯罰之。
前2 項情形，不得科以超過其特定犯罪所定最重本刑之刑。
附表一：
┌──────┬──────────┬──────────────┬──┐
│欄別        │原記載內容          │更正後內容                  │備註│
├──────┼──────────┼──────────────┼──┤
│犯罪事實欄一│吳孟哲於民國109 年7 │吳孟哲於民國109 年7 月間加入│    │
│、第1 至4行 │月間加入暱稱「呱呱」│暱稱「呱呱」、「YAO NICK」、│    │
│            │之人及其他不詳姓名成│「叔叔」等三人上所組成具有持│    │
│            │年人所組成之3 人以上│續性、牟利性之有結構性之詐騙│    │
│            │之詐欺集團，渠等與集│集團犯罪組織，復與「呱呱」等│    │
│            │團內其他成員共同意圖│人共同基於意圖為自己不法所有│    │
│            │為自己不法之所有，基│三人以上共同犯詐欺取財、洗錢│    │
│            │於詐欺及洗錢之犯意聯│之犯意聯絡（業經檢察官當庭更│    │
│            │絡                  │正及補充在案）              │    │
└──────┴──────────┴──────────────┴──┘
附表二：
┌────────────────────────────┐
│未扣案之犯罪所得（未實際合法發還被害人者）              │
├──┬──────────────┬──────────┤
│編號│犯罪所得（新臺幣）          │備註                │
├──┼──────────────┼──────────┤
│ 1  │130,000*3%= 3,900元         │被告吳孟哲自承獲取金│
│    │                            │額（參110 年度偵字第│
│    │                            │11912 號卷，第15頁）│
└──┴──────────────┴──────────┘
附件：
臺灣桃園地方檢察署檢察官起訴書
                                    110年度偵字第11912號
被      告  吳孟哲  男  21歲（民國00年00月00日生）
                    住桃園市○○區○○路000 巷00○0 號5
                      樓（另案於法務部矯正署臺北監獄執行
                      中）
                    國民身分證統一編號：Z000000000號
上被告因詐欺等案件，已經偵查終結，認應該提起公訴，茲將犯
罪事實及證據並所犯法條分敘如下：
         犯罪事實
一、吳孟哲於民國109 年7 月間加入暱稱「呱呱」之人及其他不
    詳姓名成年人所組成之3 人以上之詐欺集團，渠等與集團內
    其他成員共同意圖為自己不法之所有，基於詐欺及洗錢之犯
    意聯絡，由該詐欺集團成員於民國109 年7 月16日，致電呂
    美慧並詐稱其子替人擔保，若不出面處理將要收屍等語，致
    呂美慧陷於錯誤，於109 年7 月16日12時55分許，依照該詐
    欺集團成員指示，至桃園市○○區○○路000 號統一便利商
    店自動櫃員機提款新臺幣（下同）13萬元，將13萬元分別放
    入2 個紅包袋中，放置在桃園市○○區○○路000 號之洗手
    台內，復吳孟哲依照上開詐騙集團之指示，前往桃園市○○
    區○○路000 號取走呂美慧放置之現金13萬元，抽取其中3%
    做為報酬，再於同日在桃園市中壢區普忠路上統一便利商便
    店旁巷內，將上開款項交付給該詐騙集團真實姓名年籍不詳
    之其他成員。
二、案經呂美慧告訴由桃園市政府警察局蘆竹分局報告偵辦。
         證據並所犯法條
一、證據清單暨待證事實
┌──┬─────────┬───────────────┐
│編號│證據清單          │待證事實                      │
├──┼─────────┼───────────────┤
│1   │被告吳孟哲之警詢及│全部犯罪事實。                │
│    │偵查之供述        │                              │
├──┼─────────┼───────────────┤
│2   │證人即告訴人呂美慧│告訴人呂美慧上揭遭詐騙之過程。│
│    │之警詢證述。      │                              │
├──┼─────────┼───────────────┤
│3   │內政部警政署反詐騙│全部犯罪事實。                │
│    │諮詢專線紀錄表、通│                              │
│    │聯調閱查詢單、台灣│                              │
│    │大車隊叫車紀錄、刑│                              │
│    │案現場照片、監視器│                              │
│    │錄影畫面、通話紀錄│                              │
│    │截圖。            │                              │
└──┴─────────┴───────────────┘
二、核被告吳孟哲所為，係涉犯刑法第339 條之4 第1 項第2 款
    之三人以上加重詐欺取財及洗錢防制法第14條第1 項之洗錢
    等罪嫌。被告所為之犯行，與綽號「呱呱」及其他不詳姓名
    成年人，有犯意聯絡及行為分擔，請論以共同正犯。被告係
    以一行為犯上開2 罪，為想像競合犯，依刑法第55條規定請
    從一重加重詐欺罪處斷。至被告之上開犯罪所得，請依刑法
    第38條之1 第1 項規定宣告沒收之，於全部或一部不能沒收
    時，請依刑法第38條之1 第3 項規定追徵其價額。
三、依刑事訴訟法第251 條第1 項提起公訴。
   此  致
臺灣桃園地方法院
中    華    民    國   110    年    5     月    26    日
                          檢  察  官  吳亞芝
本件證明與原本無異  
中    華    民    國   110    年    6     月     8    日
                          書  記  官  黃婷韻
所犯法條 
中華民國刑法第339 條之4
犯第339 條詐欺罪而有下列情形之一者，處1 年以上7 年以下有
期徒刑，得併科1 百萬元以下罰金：
一、冒用政府機關或公務員名義犯之。
二、三人以上共同犯之。
三、以廣播電視、電子通訊、網際網路或其他媒體等傳播工具，
    對公眾散布而犯之。
前項之未遂犯罰之。
洗錢防制法第14條
有第二條各款所列洗錢行為者，處7 年以下有期徒刑，併科新臺
幣5 百萬元以下罰金。
前項之未遂犯罰之。
前二項情形，不得科以超過其特定犯罪所定最重本刑之刑。